【裁判字號】    98,易,387
【裁判日期】    980730
【裁判案由】    竊盜
【裁判全文】
臺灣基隆地方法院刑事判決               98年度易字第387號
公  訴  人  臺灣基隆地方法院檢察署檢察官
被      告  乙○○
                      號3樓
                    （現另案於臺灣桃園監獄執行中）
上列被告因竊盜案件，經檢察官提起公訴（98年度偵字第2655號
），本院判決如下：
    主  文
乙○○攜帶兇器竊盜，累犯，處有期徒刑拾月。
    事  實
一、乙○○曾因竊盜案件，經臺灣臺北地方法院以93年度易字第
    621 號判決判處有期徒刑6 月確定，又因施用第二級毒品案
    件，經本院以93年度基簡字第569 號判決判處有期徒刑3 月
    確定，其入監接續執行上開2 案件所處之刑，於民國94年4
    月13日執行完畢。又因竊盜案件，分經本院以94年度訴字第
    46號、94年度基簡字第354 號判決各判處有期徒刑1 年、3
    月確定，嗣並經本院以94年度聲字第717 號裁定合併應執行
    有期徒刑1 年2 月確定，其入監執行後，於95年6 月6 日假
    釋出監，同年7 月8 日保護管束期滿，未經撤銷假釋之宣告
    ，未執行之刑以已執行完畢，而視為執行完畢。
二、詎乙○○猶不知悔改，於98年3 月24日上午10時許，欲步行
    至基隆巿三坑車站搭乘火車，行經基隆巿曲水街3 巷10號，
    見該公寓大門未關，認有機可乘，乃萌意圖為自己不法所有
    之竊盜犯意，自未上鎖之大門侵入該公寓，沿樓梯爬至10號
    2 樓丙○○住宅時，見該住宅大門未鎖，即以徒手打開大門
    ，侵入屋內（侵入住宅部分未據告訴），翻找財物，見書桌
    抽屜上鎖，乙○○即持丙○○住宅內之於客觀上足以對人之
    生命、身體安全構成危險之兇器螺絲起子1 支撬開抽屜（毀
    損罪部分未據告訴），再竊取抽屜內之易利信牌W580型行動
    電話1具（序號000000000000000號）及現金新臺幣（下同）
    約1 萬元，得手後即自大門離開現場。嗣乙○○將前女友唐
    羿晴所使用之行動電話門號「0000000000」SIM 卡插入上開
    竊得之行動電話使用，經警循線查得上情。
三、案經基隆巿警察局第一分局報告臺灣基隆地方法院檢察署檢
    察官偵查後起訴。
    理  由
壹、程序事項（關於證據能力）
    按被告以外之人於審判外之言詞或書面陳述，除法律有規定
    者外，不得作為證據。又被告以外之人於審判外之陳述，雖
    不符合同法第159條之1至第159條之4之規定，但經當事人於
    審判程序同意作為證據，法院審酌該言詞陳述或書面陳述作
    成時之情況，認為適當者，亦得為證據。當事人、代理人或
    辯護人於法院調查證據時，知有第159條第1項不得為證據之
    情形，而未於言詞辯論終結前聲明異議者，視為有前項之同
    意，刑事訴訟法第159條第1項及第159條之5分別定有明文。
    本件被告及檢察官於言詞辯論終結前，就本件卷內被告以外
    之人於審判外之陳述（包括人證、書證），於本院審理時均
    表示不爭執，且同意做為證據，經本院審酌該等證據之做成
    情況，核無違法取證或其他瑕疵，認均適為本案認定事實之
    依據，依刑事訴訟法第159 條之5 規定，均有證據能力。
貳、實體事項
一、上開事實，迭據被告乙○○於警詢、偵訊及本院審理時坦承
    在卷，並據證人即被害人丙○○於警詢時指證歷歷，且據證
    人唐羿晴於警詢時證述明確，復有案發地點附近設置之監視
    器攝得被告影像翻拍照片3 張、「0000000000」、「手機序
    號000000000000000」、「0000000000」通聯紀錄查詢單各1
    份附卷可參，被告之自白核與事實相符，可以採信。綜上，
    本案事證明確，被告之犯行洵堪認定，應依法論科。
二、按刑法第321 條第1 項第3 款之攜帶兇器竊盜罪，係以行為
    人攜帶兇器竊盜為其加重條件，此所謂兇器，其種類並無限
    制，凡客觀上足以對人之生命、身體、安全構成威脅，具有
    危險性之兇器均屬之，且祇須行竊時攜帶此種具有危險性之
    兇器為已足，並不以攜帶之初有行兇之意圖為必要（最高法
    院79年台上字第5253號判例意旨參照）。又上開所謂之「攜
    帶兇器」，只須行竊時攜帶具有危險性之物為已足，並不以
    將該兇器自他地攜往行竊地為必要，亦即不論其係於未行竊
    前即攜帶持有或在竊盜現場臨時拾取持用，亦不問該兇器為
    何人所有均屬之。查被告用以竊取丙○○財物之螺絲起子雖
    未據扣案，然依一般社會通念，螺絲起子均係鐵製品，且極
    為鋒利，於客觀上對人之生命、身體安全自足以構成威脅，
    顯為兇器無疑，是被告持在行竊地點內所取得之螺絲起子竊
    盜，核係犯刑法第32 1條第1 項第3 款之加重竊盜罪。被告
    前曾受如事實欄所載有期徒刑之執行完畢，有臺灣高等法院
    被告前案紀錄表1 紙在卷可按，其於5 年以內，再犯本案有
    期徒刑以上之罪，為累犯，應依法加重其刑。爰審酌被告前
    有多次竊盜前案紀錄，素行非佳，且於入監執行徒刑完畢後
    ，猶不知悔改，復再次竊取他人財物，顯見其不知悔改，且
    衡酌其多以侵入住宅方式竊盜，所生危害非輕，兼衡其犯罪
    之動機、所得財物價值及犯後坦承犯行等一切情狀，量處如
    主文所示之刑，以資懲儆。
據上論斷，應依刑事訴訟法第284 條之1 、第299 條第1 項前段
，刑法第321 條第1 項第3 款、第47條。
本案經檢察官甲○○到庭執行職務。
中    華    民    國    98    年    7     月    30    日
                  刑事第一庭法  官  劉桂金
以上正本證明與原本無異。
如不服本判決應於收受送達後10日內向本院提出上訴書狀，並應
敘述具體理由；其未敘述上訴理由者，應於上訴期間屆滿後20日
內向本院補提理由書 (均須按他造當事人之人數附繕本)「切勿
逕送上級法院」。
中    華    民    國    98    年    7     月    30    日
                            書記官  劉如純
附錄論罪法條：
刑法第321條第1項第3款
犯竊盜罪而有左列情形之一者，處6 月以上、5 年以下有期徒刑
：
三  攜帶兇器而犯之者。


司法院資訊處製作；財團法人民間司法改革基金會備份。
